apertium-olo.olo.lexc
LEXICON VR_PIDIÄ_01 !!= * __@CODE@__ pidiäkseh:pidä
:     VR_01-FRONT-LONGSTEM-USUALLY-STRONG_ ;
:%^WGStem     VR_01-FRONT-LONGSTEM-USUALLY-WEAK_ ;  
:%^RmVow     VR_01-BACK-LONGSTEM-USUALLY-STRONG-VOWEL-LOSS ;  
:     VR_01-FRONT-SHORTSTEM-USUALLY-STRONG_ ;
:%^WGStem     VR_01-FRONT-SHORTSTEM-USUALLY-WEAK_ ;
%<inf%>%<recip%>:%^Ä2I%>%{aä%}kseh K ;

LEXICON VR_KANDUA !!= * __@CODE@__ kanduakseh:kanda
:%{back%} VR_KANDUA_01 ;
LEXICON VR_KANDUA_01 !!= * __@CODE@__ kanduakseh:kanda
:     VR_01-BACK-LONGSTEM-USUALLY-STRONG_ ;
:%^WGStem     VR_01-BACK-LONGSTEM-USUALLY-WEAK ;  
:%^WGStem%^A2O     VR_01-BACK-LONGSTEM-USUALLY-WEAK-VOWEL-LOSS ;  
:%^A2O     VR_01-BACK-LONGSTEM-USUALLY-STRONG-VOWEL-LOSS ;  
:     VR_01-BACK-SHORTSTEM-USUALLY-STRONG_ ;
:%^WGStem     VR_01-BACK-SHORTSTEM-USUALLY-WEAK_ ;
%<inf%>%<recip%>:%^A2U%>%{aä%}kseh K ;

LEXICON VR_KANDUA-SG3 !!= * __@CODE@__ kanduakseh:kanda
:%{back%} VR_KANDUA-SG3_01 ;
LEXICON VR_KANDUA-SG3_01 !!= * __@CODE@__ kanduakseh:kanda
:     VR_01-BACK-LONGSTEM-USUALLY-STRONG_ ;  ! %<cni%>%<pri%>
:%^WGStem     VR_01-BACK-LONGSTEM-USUALLY-WEAK ;  ! Ind%<pri%>%<p1%>%<sg%>
:%^WGStem%^A2O     VR_01-BACK-LONGSTEM-USUALLY-WEAK-VOWEL-LOSS ;  ! Ind%<past%>%<p1%>%<sg%>
:%^A2O     VR_01-BACK-LONGSTEM-USUALLY-STRONG-VOWEL-LOSS ;  
:     VR_01-BACK-SHORTSTEM-USUALLY-STRONG_ ;  ! Pot
:%^WGStem     VR_01-BACK-SHORTSTEM-USUALLY-WEAK_ ;  ! Ind%<pri%>%<p3%>%<pl%>

LEXICON VR_OTTUA-SG3 ! needs fixing 2016-08-17
VR_OTTUA ;
LEXICON VR_OTTUA !!= * __@CODE@__ ottuakseh:otta
:%{back%} VR_OTTUA/HEITTIÄ_01 ;
LEXICON VR_OTTUA/HEITTIÄ_01 !!= * __@CODE@__ ottuakseh:otta
:     VR_01-Harm-Neutr-LONGSTEM-USUALLY-STRONG_ ;
:%^WGStem     VR_01-Harm-Neutr-LONGSTEM-USUALLY-WEAK ;  
:%^WGStem%^RmVow     VR_01-Harm-Neutr-LONGSTEM-USUALLY-WEAK-VOWEL-LOSS ;  
:%^RmVow     VR_01-Harm-Neutr-LONGSTEM-USUALLY-STRONG-VOWEL-LOSS ;  
:     VR_01-Harm-Neutr-SHORTSTEM-USUALLY-STRONG_ ;
:%^WGStem     VR_01-Harm-Neutr-SHORTSTEM-USUALLY-WEAK_ ;
INF-RC_Akseh ;

LEXICON VR_EISTIÄ-SG3 ! needs fixing 2016-08-17
VR_EISTIÄ ;
LEXICON VR_EISTIÄ !!= * __@CODE@__ eistiäkseh:eistä
:%{front%} VR_OTTUA/HEITTIÄ_01 ;


!! !! Reflexive verbs

LEXICON VR_RODIEKSEH !!= * __@CODE@__ rodiekseh:rodi
! Gradation: Yes
:%{back%} VR_POTKIE/EČČIE_01 ; 


LEXICON VR_ROIJA !!= * __@CODE@__ roijakseh:roi
        VR_ ;

LEXICON VR_VOIJA !!= * __@CODE@__ voijakseh:voi
        VR_ ;

LEXICON VR_ROITA !!= * __@CODE@__ roita:roi 
        VR_ ;

LEXICON VR_JUVVA !!= * __@CODE@__ juvva:jo
	VR_	 ;
LEXICON VR_MYVVÄ !!= * __@CODE@__ myvvä:mö
	VR_	 ;

LEXICON VR_NÄHTÄ !!= * __@CODE@__ nähtä:nä
:i	VR-LONGSTEM_ ;
	VR-SHORTSTEM_ ;


LEXICON VR_TULLA !!= * __@CODE@__ tuliekseh:tul !this will need work 2013-10-23
	VR_03 ;

LEXICON VR_PESTÄ !!= * __@CODE@__ tuliekseh:tul !this will need work 2013-10-23
	VR_03 ;

LEXICON VR_KUVITELLA !!= * __@CODE@__ kuvitellakseh:kuvittel !this will need work 2016-08-17
	VR_03_kuvitellakseh ;

LEXICON VR_AVATA !!= * __@CODE@__ avatakseh:ava (typätäkseh:typpä)
 VR_ ;

LEXICON VR_SUVAIJA !!= * __@CODE@__ suvaijakseh:suvai
!Verbs of the Finnish type 5
:čče VR-LONGSTEM_ ;
 VR-SHORTSTEM_ ;

LEXICON VR_EMÄNDÖIJÄ !!= * __@CODE@__ emändöijäkseh:emändöi
!Verbs of the Finnish type 5
:čče VR-LONGSTEM_ ;
 VR-SHORTSTEM_ ;

LEXICON VR_MERKITÄ !!= * __@CODE@__ merkitäkseh:merki
!Verbs of the Finnish type 5
:čče VR-LONGSTEM_ ;
 VR-SHORTSTEM_ ;

LEXICON VR_MAINITA !!= * __@CODE@__ mainitakseh:maini
!Verbs of the Finnish type 5
:čče VR-LONGSTEM_ ;
 VR-SHORTSTEM_ ;



LEXICON VR_
	VR-LONGSTEM_ ;
	VR-SHORTSTEM_ ;
LEXICON VR-LONGSTEM_
%<act%>%<pri%>%<pri%>%<p1%>%<sg%>%<recip%>:%^WGStem%>mm%{oö%}s	K	;
%<act%>%<pri%>%<pri%>%<p2%>%<sg%>%<recip%>:%^WGStem%>tt%{oö%}s	K	;
%<act%>%<pri%>%<pri%>%<p3%>%<sg%>%<recip%>:%^WGStem%>h	K	;
%<act%>%<pri%>%<pri%>%<p1%>%<pl%>%<recip%>:%^WGStem%>mm%{oö%}kseh	K	;
%<act%>%<pri%>%<pri%>%<p2%>%<pl%>%<recip%>:%^WGStem%>tt%{oö%}kseh	K	;

%<act%>%<pri%>%<past%>%<p1%>%<sg%>%<recip%>:%>mm%{oö%}s	K	;
%<act%>%<pri%>%<past%>%<p2%>%<sg%>%<recip%>:%>tt%{oö%}s	K	;
%<act%>%<pri%>%<past%>%<p3%>%<sg%>%<recip%>:%>h	K	;
%<act%>%<pri%>%<past%>%<p1%>%<pl%>%<recip%>:%>mm%{oö%}kseh	K	;
%<act%>%<pri%>%<past%>%<p2%>%<pl%>%<recip%>:%>tt%{oö%}kseh	K	;

LEXICON VR-SHORTSTEM_
%<act%>%<pri%>%<pri%>%<p3%>%<pl%>%<recip%>:%^WGStem%>j%{aä%}h	K	;
%<act%>%<pri%>%<pri%>%<conneg%>%<recip%>%<pl%>:%^WGStem%>	K	;
%<act%>%<pri%>%<pri%>%<conneg%>%<p1%>%<pl%>%<recip%>:%^WGStem%>	K	;
%<act%>%<pri%>%<pri%>%<conneg%>%<p2%>%<pl%>%<recip%>:%^WGStem%>	K	;
%<act%>%<pri%>%<pri%>%<conneg%>%<p3%>%<pl%>%<recip%>:%^WGStem%>j%{aä%}	K	;
%<act%>%<pri%>%<past%>%<p3%>%<pl%>%<recip%>:%>ttih	K	;
%<act%>%<pri%>%<past%>%<conneg%>%<recip%>%<pl%>:%>%{lnrs%}%{uy%}h	K	;
%<act%>%<pri%>%<past%>%<conneg%>%<p1%>%<pl%>%<recip%>:%>%{lnrs%}%{uy%}h	K	;
%<act%>%<pri%>%<past%>%<conneg%>%<p2%>%<pl%>%<recip%>:%>%{lnrs%}%{uy%}h	K	;
%<act%>%<pri%>%<past%>%<conneg%>%<p3%>%<pl%>%<recip%>:%>tt%{uy%}	K	;
LEXICON VR-SHORTSTEM_BACK
%<act%>%<pri%>%<pri%>%<p3%>%<pl%>%<recip%>:%^WGStem%>jah	K	;
%<act%>%<pri%>%<pri%>%<conneg%>%<recip%>%<pl%>:%^WGStem%>	K	;
%<act%>%<pri%>%<pri%>%<conneg%>%<p1%>%<pl%>%<recip%>:%^WGStem%>	K	;
%<act%>%<pri%>%<pri%>%<conneg%>%<p2%>%<pl%>%<recip%>:%^WGStem%>	K	;
%<act%>%<pri%>%<pri%>%<conneg%>%<p3%>%<pl%>%<recip%>:%^WGStem%>ja	K	;
%<act%>%<pri%>%<past%>%<p3%>%<pl%>%<recip%>:%>ttih	K	;
%<act%>%<pri%>%<past%>%<conneg%>%<recip%>%<pl%>:%>%{lnrs%}uh	K	;
%<act%>%<pri%>%<past%>%<conneg%>%<p1%>%<pl%>%<recip%>:%>%{lnrs%}uh	K	;
%<act%>%<pri%>%<past%>%<conneg%>%<p2%>%<pl%>%<recip%>:%>%{lnrs%}uh	K	;
%<act%>%<pri%>%<past%>%<conneg%>%<p3%>%<pl%>%<recip%>:%>ttu	K	;
LEXICON VR-SHORTSTEM_FRONT
%<act%>%<pri%>%<pri%>%<p3%>%<pl%>%<recip%>:%^WGStem%>jäh	K	;
%<act%>%<pri%>%<pri%>%<conneg%>%<recip%>%<pl%>:%^WGStem%>	K	;
%<act%>%<pri%>%<pri%>%<conneg%>%<p1%>%<pl%>%<recip%>:%^WGStem%>	K	;
%<act%>%<pri%>%<pri%>%<conneg%>%<p2%>%<pl%>%<recip%>:%^WGStem%>	K	;
%<act%>%<pri%>%<pri%>%<conneg%>%<p3%>%<pl%>%<recip%>:%^WGStem%>jä	K	;
%<act%>%<pri%>%<past%>%<p3%>%<pl%>%<recip%>:%>ttih	K	;
%<act%>%<pri%>%<past%>%<conneg%>%<recip%>%<pl%>:%>%{lnrs%}yh	K	;
%<act%>%<pri%>%<past%>%<conneg%>%<p1%>%<pl%>%<recip%>:%>%{lnrs%}yh	K	;
%<act%>%<pri%>%<past%>%<conneg%>%<p2%>%<pl%>%<recip%>:%>%{lnrs%}yh	K	;
%<act%>%<pri%>%<past%>%<conneg%>%<p3%>%<pl%>%<recip%>:%>tty	K	;


LEXICON V-VV_01_USUALLY-WEAK-VOWEL-LOSS
%<act%>: INDPRTSG1 ;
%<act%>: INDPRTSG2 ;
%<act%>: INDPRTPL1 ;
%<act%>: INDPRTPL2 ;

LEXICON V-VV_01_BACK_USUALLY-STRONG
%<act%>:%^E2O INDPRSSG3_BACK ;
!%<pri%>%<past%>%<conneg%>:%>%{lnrs%}uh K ;
%<act%>: INDPRTCONNEG_nuh ;

%<act%>: CONDPRS_S_BACK  ;
%<act%>: CONDPRT_nus ;
%<act%>: CONDPRTPL3_Etannus ;

%<act%>: POT_N_BACK ;
%<act%>: POTPL3_Etanneh ;
%<act%>: IMPRT_kka ;
%<act%>: IMPRTPL3_Ettahes ;
 PSS-PRSPRC_Ettavu ;
 ACT-PRFPRC_nuH ;
 PSS-PRFPRC_Ettu ;

 M-INF_BACK        ;

 ACT-PRSPRC_OSTAI ;
 GER_jen ;
 GER-TEMP_jes ;

LEXICON V-VV_01_BACK_USUALLY-STRONG-VOWEL-LOSS
%<act%>: INDPRTSG3 ;

LEXICON V-VV_01_USUALLY-WEAK
%<act%>: INDPRSSG1 ;
%<act%>: INDPRSSG2 ;
%<act%>: INDPRSPL1 ;
%<act%>: INDPRSPL2 ;
%<act%>: INDPRSPL3_EtAh ;
%<act%>: INDPRSCONNEG_WEAK ;
%<act%>: INDPRTPL3_Ettih ;
%<act%>: INDPRTCONNEGPL3_EttU ;
%<act%>: CONDPRSPL3_EttAs ;

LEXICON V-VV_01_FRONT_USUALLY-WEAK
%<act%>: INDPRSSG1 ;
%<act%>: INDPRSSG2 ;
%<act%>: INDPRSPL1_FRONT ;
%<act%>: INDPRSPL2_FRONT ;
%<act%>: INDPRSPL3_Etäh ;
%<act%>: INDPRSCONNEG_WEAK ;
%<act%>: INDPRTPL3_Ettih ;
%<act%>: INDPRTCONNEGPL3_Etty ;
%<act%>: CONDPRSPL3_Ettäs ;

!LEXICON V-VV_01_FRONT_USUALLY-WEAK-VOWEL-LOSS
!%<act%>: INDPRTSG1 ;
!%<act%>: INDPRTSG2 ;
!%<act%>: INDPRTPL1_FRONT ;
!%<act%>: INDPRTPL2_FRONT ;

LEXICON Exceptions
vazitakseh:vazita VR_  "olla varovainen, varoa, karttaa" ;
čakkaillakseh:čakkail VR_  "nuhdella, torua, moittia, soimata, haukkua" ;
šuoriekseh:šuore VR_  "lähteä matkaan, lähteä jnnek, aikoa jnnek, valmistautua lähtemään, varustautua lähtemään" ;
LEXICON verbs
breijäkseh%<vblex%>+VR:brei VR_EMÄNDÖIJÄ  "ajaa partaansa" ;
emändöijäkseh%<vblex%>+VR:emändöi VR_EMÄNDÖIJÄ  "emännöidä" ;
heittäkseh%<vblex%>+VR:heittä VR_KANDUA  "" ;
hinnoitellakseh%<vblex%>+VR:hinnoittel VR_KUVITELLA  "koettaa sopia hinnasta" ;
huaristellakseh%<vblex%>+VR:huaristel VR_TULLA  "töllistellä" ;
hypästiäkseh%<vblex%>+VR:hypästä VR_EISTIÄ  "hypähtää" ;
igävöijäkseh%<vblex%>+VR:igävöi VR_EMÄNDÖIJÄ  "ikävöidä" ;
ihalmoijakseh%<vblex%>+VR:ihalmoi VR_SUVAIJA  "ihailla" ;
jiäviekseh%<vblex%>+VR:jiävi VR_KANDUA  "" ;
juvvakseh%<vblex%>+VR:jo VR_JUVVA  "juoda (tarpeekseen)" ;
jymähtiäkseh%<vblex%>+VR:jymähtä VR_OTTUA-SG3  "romahtaa" ;
kajostuakseh%<vblex%>+VR:kajosta VR_OTTUA  "valjeta" ;
kaupičellakseh%<vblex%>+VR:kaupiččel VR_TULLA  "tinkiä" ;
kerätäkseh%<vblex%>+VR:kerä VR_AVATA  "kerätä" ;
kičkoitellakseh%<vblex%>+VR:kičkoittel VR_KUVITELLA  "venytellä" ;
kleijäkseh%<vblex%>+VR:klei VR_EMÄNDÖIJÄ  "liimautua" ;
kuivahtuakseh%<vblex%>+VR:kuivahta VR_OTTUA  "kuivahtaa" ;
kuivatakseh%<vblex%>+VR:kuiva VR_AVATA  "kuivua" ;
kuuloitellakseh%<vblex%>+VR:kuuloittel VR_KUVITELLA  "kuulostella" ;
kyhnistiäkseh%<vblex%>+VR:kyhnistä VR_EISTIÄ  "kyhjöttää" ;
kyndžiekseh%<vblex%>+VR:kyndži VR_KANDUA  "kynsiä toinen toistaan" ;
laškistellakseh%<vblex%>+VR:laškistel VR_TULLA  "laistaa" ;
luajitellakseh%<vblex%>+VR:luajittel VR_KUVITELLA  "aikoa" ;
löyhähtiäkseh%<vblex%>+VR:löyhähtä VR_OTTUA-SG3  "" ;
mitatakseh%<vblex%>+VR:mitta VR_AVATA  "ottaa mittaa toisistaan" ;
muokatakseh%<vblex%>+VR:muokka VR_AVATA  "" ;
mučkahtuakseh%<vblex%>+VR:mučkahta VR_OTTUA-SG3  "" ;
möčkähtiäkseh%<vblex%>+VR:möčkähtä VR_EISTIÄ  "mätkähtää" ;
naukahtuakseh%<vblex%>+VR:naukahta VR_OTTUA  "vilahtaa" ;
nähtäkseh%<vblex%>+VR:nä VR_NÄHTÄ  "nähdä toisen toistansa" ;
nävendelläkseh%<vblex%>+VR:nävendel VR_TULLA  "kaunistautua" ;
otellakseh%<vblex%>+VR:ottel VR_KUVITELLA  "kelvata (kyllä kelpaa)" ;
pamahtuakseh%<vblex%>+VR:pamahta VR_OTTUA  "pamahtaa" ;
panetellakseh%<vblex%>+VR:panettel VR_KUVITELLA  "kiirehtiä" ;
perguakseh%<vblex%>+VR:perga VR_KANDUA  "raataa" ;
pestäkseh%<vblex%>+VR:pes VR_PESTÄ  "peseytyä" ;
pestäkseh%<vblex%>+VR:pes VR_PESTÄ  "" ;
piehtaroijakseh%<vblex%>+VR:piehtaroi VR_SUVAIJA  "piehtaroida" ;
piettiäkseh%<vblex%>+VR:piettä VR_AVATA  "pitää kiinni" ;
pilvestiäkseh%<vblex%>+VR:pilvestä VR_OTTUA-SG3  "mennä pilveen" ;
pystiäkseh%<vblex%>+VR:pystä VR_EISTIÄ  "pistää itseään" ;
račkahtuakseh%<vblex%>+VR:račkahta VR_OTTUA  "rasahtaa" ;
rehendelläkseh%<vblex%>+VR:rehendel VR_TULLA  "rehennellä" ;
ristiekseh%<vblex%>+VR:risti VR_KANDUA  "kastattaa itsensä" ;
rodiekseh%<vblex%>+VR:rodi VR_RODIEKSEH  "syntyä" ;
roijakseh%<vblex%>+VR:roi VR_ROIJA  "tapahtua" ;
roita%<vblex%>:roi VR_ROITA  "tapahtua" ;
roita%<vblex%>:roi VR_ROITA  "" ;
roitakseh%<vblex%>+VR:roi VR_ROITA  "syntyä" ;
roitakseh%<vblex%>+VR:roi VR_ROITA  "" ;
räijähtiäkseh%<vblex%>+VR:räijähtä VR_EISTIÄ  "mätkähtää" ;
seižattellakseh%<vblex%>+VR:seižattel VR_KUVITELLA  "seisatella" ;
syvväkseh%<vblex%>+VR:sö VR_MYVVÄ  "syödä tarpeekseen" ;
syvväkseh%<vblex%>+VR:sö VR_MYVVÄ  "" ;
syvähtiäkseh%<vblex%>+VR:syvähtä VR_EISTIÄ  "törmätä" ;
taritakseh%<vblex%>+VR:tari VR_MAINITA  "tarjoutua" ;
taritakseh%<vblex%>+VR:tari VR_MAINITA  "tarjoutua" ;
tostuakseh%<vblex%>+VR:tosta VR_OTTUA  "älytä" ;
treniruijakseh%<vblex%>+VR:trenirui VR_SUVAIJA  "treenata" ;
tuskatakseh%<vblex%>+VR:tuska VR_AVATA  "ikävöidä" ;
vaivatakseh%<vblex%>+VR:vaiva VR_AVATA  "nähdä vaivaa" ;
valuakseh%<vblex%>+VR:vala VR_KANDUA  "huuhtoa itsensä" ;
vazitakseh%<vblex%>+VR:vazi VR_MAINITA  "varoa" ;
vedelläkseh%<vblex%>+VR:vedel VR_TULLA  "vetelehtiä" ;
vilustuakseh%<vblex%>+VR:vilusta VR_OTTUA-SG3  "jäähtyä" ;
vingahtuakseh%<vblex%>+VR:vingahta VR_OTTUA  "vingahtaa" ;
šarahtellakseh%<vblex%>+VR:šarahtel VR_TULLA  "sävähdellä" ;
šlöbähtiäkseh%<vblex%>+VR:šlöbähtä VR_EISTIÄ  "polskahtaa" ;
žualuijakseh%<vblex%>+VR:žualui VR_SUVAIJA  "valittaa jostain jollekulle" ;
LEXICON V_NEWWORDS
löyhähtiäkseh:löyhähtä VR_KANDUA-SG3 "" ;
evakuiiruijakseh:evakuiirui VR_SUVAIJA "" ;
orientiiruijakseh:orientiirui VR_SUVAIJA "" ;
uravoijakseh:uravoi VR_SUVAIJA "" ;
kanduakseh:kanda VR_KANDUA "TESTING" ;
